臺灣基隆地方法院刑事判決　　　　　　　 94年度易字第219號
公　訴　人　臺灣基隆地方法院檢察署檢察官
被　　　告　甲○○
上列被告因竊盜等案件，經檢察官聲請簡易判決處刑（94年度速
偵字第239號）及移送併辦（臺灣宜蘭地方法院檢察署94年度偵
字第1331、1442、1589、1914、2008號），本院認本件有刑事訴
訟法第451條之1第4項但書之情形，適用通常程序，並經本院合
議庭裁定由受命法官獨任進行簡式審判程序，判決如下：
    主      文
甲○○連續攜帶兇器毀越安全設備竊盜，累犯，處有期徒刑壹年
，並應於刑之執行前，令入勞動場所強制工作參年。
鐵撬壹支沒收。
    事實及理由
一、程序部分：
    按檢察官聲請以簡易判決處刑之案件，經法院認為有刑事訴
    訟法第451條之1第4項但書之情形者，應適用通常程序審判
    之，同法第452條著有規定。本院認本件有刑事訴訟法第451
    條之1第4項但書之情形，適用通常程序審判之，合先敘明。
二、犯罪事實：
    甲○○有多次竊盜前科，前於民國85年間，因竊盜罪經臺灣
    宜蘭地方法院判處有期徒刑2年4月，並應於刑之執行前，令
    入勞動場所強制工作3年，於87年1月5日假釋出監，於同年
    3月16日縮刑期滿執行完畢；再於88年間，因竊盜案件，經
    臺灣宜蘭地方法院以88年度易字第121號判決有期徒刑2年6
    月，並於刑之執行前令入勞動場所強制工作3年確定，於92
    年6月17日假釋，於92年12月12日假釋期滿，未經撤銷假釋
    ，其未執行之刑以已執行論而執行完畢；復於93年間，因竊
    盜案件，經臺灣宜蘭地方法院以93年度羅簡字第190號判決
    判處有期徒刑6月，甫於94年4月15日執行完畢。詎猶不知悔
    改，基於意圖為自己不法所有之概括犯意，於如附表所示之
    時間、地點，分別竊取附表所示被害人之財物。嗣於94年4
    月26日上午11時25分許，在基隆市○○區○○路84巷5號己○○住處門口，為據報前來之員警逮獲，並扣得其身上所有
    與本案無關之玉手環2只；復於94年5月3日凌晨2時20分許，
    在宜蘭縣五結鄉○○○路60號住處為警查獲如附表編號3所
    示之腳踏車1台（已返還被害人丁○○）；又於94年5月15日
    上午10時30分許，在上開住處，為警搜索查獲如附表編號4
    所示之女用內衣及內褲（已返還被害人庚○○、乙○○、丙○○）；再於94年5月26日晚上10時45分許，在上開住處為
    警查獲，並扣得如附表編號5所示之女用內衣、內褲（均已
    發還被害人辛○○。至於竊得之金戒指1枚，已於94年5月23
    日下午12時16分許，典當予大東當鋪，得款新台幣6,000元
    ，均已花用殆盡）。案經被害人己○○訴請基隆市警察局第
    4分局報告臺灣基隆地方法院檢察署檢察官聲請簡易判決處
    刑；又案經被害人戊○○、丁○○、庚○○、丙○○、乙○○、辛○○、李素華訴請請宜蘭縣警察局羅東分局報告臺灣
    宜蘭地方法院檢察署檢察官先後5次移送併案審理。
三、證據名稱：
  (一)被告於本院準備程序及審理時之自白。
  (二)被害人己○○、戊○○、丁○○、庚○○、丙○○、乙○○
    、辛○○、楊煌廷、李素華於警詢時之指訴。
  (三)案發現場圖、現場照片4張、現場指證照片6張、贓物認領保
    管單6張、遭竊腳踏車照片3張、羅東鎮大東當舖收當物品登
    記簿、大東當舖典當物品存根聯、起獲贓物照片12張。
四、刑之酌科：
    核被告所為附表編號1之犯行，係犯刑法第306條第1項之侵
    入住宅罪、第320條第3項、第1項之竊盜未遂罪；其所為附
    表編號2、3之犯行，係犯刑法第320條第1項之竊盜罪；其所
    為附表編號4之犯行，係犯刑法第321條第1項第1款之夜間侵
    入住宅竊盜罪；其所為附表編號5之犯行，係犯刑法第321條
    第1項第2款之踰越其他安全設備竊盜罪；其所為附表編號6
    之犯行，係攜帶客觀上足對人之生命、身體造成危害而足供
    兇器使用之鐵撬（長約20公分）1支犯案，所為係犯刑法第
    321條第1項第2款、第3款之攜帶兇器毀越安全設備竊盜罪。
    被告就附表編號4部分之竊盜犯行，而竊取者雖屬被害人庚○○、丙○○、乙○○3人之財物，但非被告所能知悉，只
    成立1個夜間侵入住宅竊盜罪，併此說明。其所為如附表之
    數竊盜行為，時間緊接，所犯罪名相同，顯係出於概括之犯
    意為之，為連續犯，爰依刑法第56條之規定，以情節較重之
    攜帶兇器毀越安全設備竊盜罪之1罪論，並加重其刑。被告
    所為附表編號1之侵入住宅罪與竊盜罪間，有方法結果之牽
    連關係，為牽連犯，應從一重之攜帶兇器毀越安全設備竊盜
    罪處斷。被告有事實欄所載有期徒刑執行完畢之情形，5年
    以內再犯本件有期徒刑以上之罪，為累犯，依刑法第47條規
    定遞加重其刑。爰審酌被告前有多次竊盜前科，猶不知悔改
    ，其年輕力壯，不思以己力勞動賺錢，竟以竊取他人財物之
    手段供己使用，對被害人所生危害尚屬輕微、其犯後坦承犯
    行之態度等一切情狀，量處如主文所示之刑，以示儆懲。查
    被告正值青壯之年，不思從事正當職業，奮發圖強，以期有
    成，竟妄求不勞而獲，一再竊取他人財物，且有多次竊盜前
    科，顯有犯罪之習慣，爰依竊盜犯贓物犯保安處分條例第3
    條第1項第1款、第4條規定，併諭知被告應於刑之執行前，
    令入勞動場所強制工作3年。鐵撬1支，雖未扣案，但為被告
    所有，供其為附表編號6之犯罪工具，應依刑法第38條第1項
    第2款之規定宣告沒收；至於扣案之玉手環2只，雖為被告所
    有，但與本案竊盜無涉，為其個人之財產，不得宣告沒收，
    附此說明。
五、應適用之法條：
    依刑事訴訟法第452條、第273條之1第1項、第284條之1、第
    299條第1項前段、第310條之2、第454條第1項，刑法第56條
    、第321條第1項第2款、第3款、第47條、第306條第1項、第
    55條、第38條第1項第2款，竊盜犯贓物犯保安處分條例第3
    條第1項第1款、第4條，判決如主文。
本案經檢察官林伯宇到庭執行職務。
中　　華　　民　　國　　94　　年　　8　　月　　8　　日
                  刑事第二庭法  官    何怡穎
以上正本證明與原本無異。
對於本件判決如有不服，應於收受送達後10日內，向本院提出上
訴書狀，上訴於臺灣高等法院，並按他造當事人之人數附具繕本
。
中　　華　　民　　國　　94　　年　　8　　月　　8　　日
                            書記官    李繼業
附表：
┌─┬────┬────┬───┬────┬─────┐
│編│犯罪時間│犯罪方法│被害人│所得財物│所犯法條  │
│號│犯罪地點│        │      │        │          │
├─┼────┼────┼───┼────┼─────┤
│1 │94年4月2│趁大門未│己○○│未遂    │刑法第306 │
│  │6日上午 │關上之際│      │        │條第1項及 │
│  │11時20分│，推開大│      │        │第320條第3│
│  │許，在  │門侵入行│      │        │項、第1項 │
│  │基隆市復│竊，未尋│      │        │。        │
│  │興路84巷│得值錢之│      │        │          │
│  │5號     │物而未竊│      │        │          │
│  │        │得。（侵│      │        │          │
│  │        │入住宅部│      │        │          │
│  │        │分據被害│      │        │          │
│  │        │人告訴）│      │        │          │
├─┼────┼────┼───┼────┼─────┤
│2 │93年9月 │徒手竊取│戊○○│女用內衣│刑法第320 │
│  │初某日晚│。      │      │1件、女 │條第1項。 │
│  │間22時許│        │      │用內褲2 │          │
│  │，在宜蘭│        │      │        │          │
│  │縣羅東鎮│        │      │        │          │
│  │新群北路│        │      │        │          │
│  │293號旁 │        │      │        │          │
│  │車庫    │        │      │        │          │
├─┼────┼────┼───┼────┼─────┤
│3 │94年4月 │趁無人看│丁○○│腳踏車1 │刑法第320 │
│  │30日凌晨│管之際，│      │台。    │條第1項。 │
│  │1時許， │徒手竊取│      │        │          │
│  │在宜蘭縣│。      │      │        │          │
│  │羅東鎮大│        │      │        │          │
│  │同路20巷│        │      │        │          │
│  │6號前   │        │      │        │          │
├─┼────┼────┼───┼────┼─────┤
│4 │94年5月 │徒手拉開│庚○○│庚○○及│刑法第321 │
│  │15日凌晨│後院門栓│乙○○│丙○○女│條第1項第1│
│  │0時許， │後，夜間│丙○○│用內衣各│款。      │
│  │在宜蘭縣│侵入住宅│      │1件、女 │          │
│  │五結鄉孝│後院行竊│      │用內褲各│          │
│  │威南路54│。      │      │1件；林 │          │
│  │號      │        │      │雅萍女用│          │
│  │        │        │      │內衣1件 │          │
│  │        │        │      │。      │          │
├─┼────┼────┼───┼────┼─────┤
│5 │94年5月 │趁窗戶未│辛○○│女用內衣│刑法第321 │
│  │23日上午│上鎖之際│      │3件、女 │條第1項第 │
│  │10時30分│，徒手開│      │用內褲10│2款。     │
│  │許，在  │啟該窗戶│      │件、金戒│          │
│  │宜蘭縣五│，再踰越│      │指1枚。 │          │
│  │結鄉孝威│安全設備│      │        │          │
│  │南路87號│自窗戶拉│      │        │          │
│  │        │開後門鐵│      │        │          │
│  │        │門栓後，│      │        │          │
│  │        │侵入行竊│      │        │          │
│  │        │。（侵入│      │        │          │
│  │        │住宅部分│      │        │          │
│  │        │未據告訴│      │        │          │
│  │        │）      │      │        │          │
├─┼────┼────┼───┼────┼─────┤
│6 │94年6月 │持20公分│李素華│玉環3只 │刑法第321 │
│  │14日晚間│長客觀上│      │。      │條第1項第2│
│  │18時40分│對人之生│      │        │款、第3款 │
│  │許，在宜│命、身體│      │        │。        │
│  │蘭縣五結│造成危害│      │        │(竊盜部分 │
│  │鄉孝威南│足供兇器│      │        │，業據被告│
│  │路60號 (│使用之鐵│      │        │之大嫂李素│
│  │為被告居│撬，破壞│      │        │華告訴)   │
│  │住之住宅│窗戶鐵窗│      │        │(鐵撬1支為│
│  │）      │後，踰越│      │        │被告所有) │
│  │        │安全設備│      │        │          │
│  │        │，侵入其│      │        │          │
│  │        │自家之大│      │        │          │
│  │        │嫂之房間│      │        │          │
│  │        │內行竊。│      │        │          │
└─┴────┴────┴───┴────┴─────┘
附錄本案論罪科刑法條：
中華民國刑法第321條
犯竊盜罪而有左列情形之一者，處6月以上、5年以下有期徒刑：
一  於夜間侵入住宅或有人居住之建築物、船艦或隱匿其內而犯
    之者。
二  毀越門扇、牆垣或其他安全設備而犯之者。
三  攜帶兇器而犯之者。
四  結夥三人以上而犯之者。
五  乘火災、水災或其他災害之際而犯之者。
六  在車站或埠頭而犯之者。
前項之未遂犯罰之。
